【裁判字號】    90,易,302
【裁判日期】    901002
【裁判案由】    傷害
【裁判全文】
臺灣臺東地方法院刑事判決                            九十年度易字第三二號
    公  訴  人  臺灣臺東地方法院檢察署檢察官
    被      告  丙○○
右列被告因傷害案件，經檢察官提起公訴（九十年度偵字第一三七一號），本院判決
如左：
    主  文
丙○○傷害人之身體，處有期徒刑貳月，如易科罰金，以參佰元折算壹日。
    事  實
一、丙○○為甲○○之前夫，丙○○基於傷害人身體之故意，於民國九十年二月三日
    晚間九時四十分許，在臺東縣臺東市○○路○段四一七巷七七號甲○○住處，徒
    手毆打甲○○，致甲○○受有腹部瘀傷、右腹外側瘀傷等傷害。
二、案經被害人甲○○訴由臺東縣警察局臺東分局報請臺灣臺東地方法院檢察署檢察
    官偵查起訴。
    理  由
一、訊據被告丙○○矢口否認有何傷害犯行，辯稱當日與告訴人僅有言語衝突云云。
    惟查右開犯罪事實，業據告訴人甲○○於警訊時指訴綦詳，核與證人即被告與告
    訴人所生之子乙○○於警訊時證述情節相符，並有診斷證明書在卷足憑。證人乙○○為被告之親生子，衡情應無設詞誣陷被告之理。而被告於八十二年間、八十
    五年間、八十九年間均因傷害告訴人，經告訴人提出告訴後又撤回告訴之情，有
    臺灣臺東地方法院檢察署刑案資料查註紀錄表及臺灣臺東地方法院檢察署檢察官
    八十九年度偵字第一六○○號、第一六○五號不起訴處分書附卷可稽，亦為被告
    所自承，可認被告有慣常性毆打告訴人之行為。再告訴人所提出之診斷證明書，
    顯示告訴人主要受有腹部瘀傷，核與告訴人所指訴「我的腹部遭毆打，腹部及腹
    部右外側都瘀傷」及證人乙○○證述「我父親丙○○用拳頭打我母親甲○○腹部
    三至五拳」之事實相吻合。被告空言否認傷害之事實，顯係事後卸責之詞，並不
    足採。事證明確，被告傷害告訴人之犯行堪以認定。
二、核被告丙○○所為，係犯刑法第二百七十七條第一項之傷害罪。爰審酌被告於八
    十二年、八十五年及八十九年三次經告訴人甲○○告訴傷害罪後復經告訴人撤回
    告訴（有臺灣臺東地方法院檢察署刑案資料查註紀錄表在卷可參）以及被告犯罪
    之動機、手段、犯罪時所受之刺激、被害人所受傷害程度及被告犯罪後之態度等
    一切情狀，量處如主文所示之刑，並諭知易科罰金之折算標準，以示懲儆。
據上論斷，應依刑事訴訟法第二百九十九條第一項前段、刑法第二百七十七條第一項
、第四十一條第一項前段、罰金罰鍰提高標準條例第一條前段、第二條，判決如主文
。
本案經檢察官洪政和到庭執行職務。
中    華    民    國      九十      年        十        月      二      日
                                      臺灣臺東地方法院刑事庭
                                          法  官  范智達
右正本證明與原本無異
如不服本判決應於送達後十日內向本院提出上訴狀
                                          書記官  賴淑芬
中    華    民    國      九十      年        十        月      二      日
附錄本案論罪科刑法條全文：
刑法第二百七十七條第一項
傷害人之身體或健康者，處三年以下有期徒刑、拘役或一仟元以下罰金。


司法院資訊處製作；財團法人民間司法改革基金會備份。
